最  高  行  政  法  院  裁  定
111年度聲再字第192號
聲  請  人  林文雄                                      
上列聲請人因與相對人勞動部勞工保險局間勞保事件，對於中華
民國110年3月25日本院109年度聲再字第934號裁定，聲請再審，
本院裁定如下：
　　主  文
再審之聲請駁回。
再審訴訟費用由聲請人負擔。
　　理  由
一、按對於終審法院之裁定有所不服，除合於法定再審原因得聲
    請再審外，不容以其他之方法聲明不服，故不服終審法院之
    裁定而未以聲請再審之程序為之者，仍應視其為再審之聲請
    ，而依聲請再審程序調查裁判。本件聲請人提出「勞保事件
    行政訴訟法第273條重新複審」狀對於本院確定裁定聲明不
    服，依上說明，仍應視其為再審之聲請，而依聲請再審程序
    調查裁判。次按再審之訴自判決確定時起，如已逾5年者，
    不得提起，但以第273條第1項第5款、第6款或第12款情形為
    再審之理由者，不在此限；對於再審確定判決不服，復提起
    再審之訴者，前項所定期間，自原判決確定時起算。但再審
    之訴有理由者，自該再審判決確定時起算，行政訴訟法第27
    6條第4項及第5項定有明文。上開規定依同法第283條規定，
    於對於確定裁定聲請再審準用之。
二、本件聲請人因勞保事件，經臺北高等行政法院（下稱原審）
    101年度訴字第203號裁定駁回、本院101年度裁字第1402號
    裁定（下稱原裁定）駁回抗告確定後，聲請人先後多次聲請
    再審，分別經本院101年度裁字第2003號、101年度裁字第25
    47號、102年度裁字第237號、102年度裁字第1492號、103年
    度裁字第572號、103年度裁字第1874號、104年度裁字第110
    3號、105年度裁字第994號、107年度裁字第506號、108年度
    裁字第1521號、109年度聲再字第934號（下稱原確定裁定）
    等裁定駁回在案。聲請人猶不服，復對原確定裁定聲請再審
    ，主張略謂：茲補提具體理由，付合證明狀逕送本院辦理請
    法官准相對人85年起差欠我三兄林榮周新臺幣54萬元，請付
    20餘年利息、訴訟費用、意外險、保險補互金等語。
三、經查：聲請人因勞保事件所提起行政訴訟，經原審於民國10
    1年4月6日以101年度訴字第203號裁定駁回後，業據本院於1
    01年7月12日以原裁定駁回抗告確定在案，有本院上開原裁
    定在卷可稽。聲請人至110年4月14日復提起本件再審之聲請
    （見卷附「勞保事件行政訴訟法第273條重新複審」狀上本
    院總收文日期戳章），回溯計至本院原裁定確定時，明顯已
    逾5年期間，且本件再審聲請亦非以行政訴訟法第273條第1
    項第5款、第6款或第12款之情形為據，依前開規定，顯屬不
    合法，自應裁定予以駁回。
四、據上論結，本件聲請為不合法。依行政訴訟法第283條、第2
    78條第1項、第104條、民事訴訟法第95條、第78條，裁定如
    主文。
中　　華　　民　　國　　111 　年　 　5　　月　　26    日
                    最高行政法院第四庭
                        審判長法官  陳  國  成
                              法官　侯  志  融
                              法官　王　碧　芳
                              法官　簡　慧　娟
                              法官　蔡　紹　良

以  上  正  本  證  明  與  原  本  無  異
中　　華　　民　　國　　111 　年　　 5　　月　　27    日
                              書記官  莊  子  誼